臺灣高等法院臺南分院刑事判決
111年度上易字第359號
上  訴  人  臺灣臺南地方檢察署檢察官董和平
被      告  謝仲傑
上列上訴人因被告公然侮辱案件，不服臺灣臺南地方法院111年
度易字第335號中華民國111年5月5日第一審判決（起訴案號：臺
灣臺南地方檢察署111年度偵字第5850號），提起上訴，本院判
決如下：
    主  文
上訴駁回。
    事實及理由
一、民國110年6月18日修正施行之刑事訴訟法第348條第2項規定
    ：「上訴得明示僅就判決之刑、沒收或保安處分一部為之」
    。本案僅有檢察官提出上訴，並於111年7月20日繫屬本院，
    檢察官表明其僅針對原審宣告之刑，提起上訴，請求本院從
    重量刑（本院卷第9頁刑事上訴書參照），因此，本件審判
    範圍僅就原判決量刑妥適與否進行審理。
二、本案關於被告的犯罪事實、證據及理由（包含罪名、所犯法
    條），原審認事用法並無違誤，本院爰引用第一審判決書之
    記載（如附件），合先敘明。
三、檢察官依告訴人的請求提起上訴，雖主張：被告是臺南市政
    府警察局歸仁分局德南派出所警員，其於109年12月12日10
    時許經指派前往臺南市○○區○○路0段000巷00弄00號前，處理
    告訴人與楊致廣間因房屋整修引發之糾紛，被告於過程中因
    不滿告訴人之言談態度，竟基於公然侮辱之犯意，在上址前
    巷道之不特定人均得共見共聞之公共場所，大聲向告訴人稱
    ：「你有病啊！」、「有病要看醫生啦！」等語，及大聲向
    上址内告訴人之家人稱：「他（指謝元義）這個明顯不正常
    啦！」等語，而接續公然以上開言語辱罵告訴人，足以貶損
    告訴人之人格評價及聲譽，可見被告是於執行職務之際而為
    本件犯行。又被告犯後未能誠心認錯，且未向告訴人致歉，
    迄今仍未與告訴人達成和解，未賠償告訴人所受損害，犯後
    態度難謂良好，原審對被告之量刑過輕，請求撤銷原判決，
    另為適當之判決等語。
四、然查：
　㈠刑法第134條前段關於公務員假借職務上之權力、機會或方法
    ，以故意犯刑法瀆職罪章以外之罪，應加重其刑之規定，係
    以其故意犯罪係假借其職務上之權力、機會或方法為前提要
    件；如行為人雖具有公務員身分，但其犯罪並非利用其職務
    上之權力、機會或方法為之，即與該條規定之要件不合（最
    高法院107年度臺上字第189號刑事判決意旨參照）。本案被
    告是於值勤過程中不滿告訴人之言談態度，一時情緒失控始
    為上開犯行，並非利用其職務上之權力、機會或方法為之，
    尚無從據以加重其刑，業據原審於判決說明之，本院審核後
    也認同原審此部分的認定，檢察官猶主張應依此條規定加重
    被告刑責，並無理由。
　㈡量刑之輕重，係事實審法院得依職權自由裁量之事項，茍已
    斟酌刑法第57條各款所列情狀而未逾越法定刑度，且符合罪
    刑相當原則，則不得遽指為違法。原審判決就被告量刑部分
    ，已審酌刑法第57條規定之多款量刑事由，諸如被告犯罪的
    動機原因、被告犯行對告訴人所生的損害、被告的犯後態度
    ，及被告智識程度、生活狀況，並未逾越法定刑度，亦無濫
    用裁量之情事，且與被告犯行的情節相當，並無過輕之虞，
    檢察官上訴主張原審量刑過輕云云，並無理由，應予駁回。
    　　
據上論結，應依刑事訴訟法第368條、第373條，判決如主文。
本案經檢察官錢鴻明提起公訴，檢察官林志峯到庭執行職務。
中　　華　　民　　國　　111 　年　　9 　　月　　7　　日
                  刑事第五庭    審判長法　官  蔡廷宜
                                      法　官  林坤志
                                      法　官  蔡川富
以上正本證明與原本無異。
不得上訴。
　　　　　　　　　　　　　　　　　　　書記官  黃心怡
中　　華　　民　　國　　111 　年　　9 　　月　　7 　　日